【裁判字號】    95,上易,2
【裁判日期】    950222
【裁判案由】    毒品危害防制條例
【裁判全文】
臺灣高等法院臺中分院刑事判決           95年度上易字第2號
上  訴  人
即  被  告  乙○○
上列上訴人因毒品危害防制條例案件，不服臺灣南投地方法院94
年度易字第396號中華民國94年11月30日第一審判決 （起訴案號
：臺灣南投地方法院檢察署94年度毒偵字第1349號），提起上訴
，本院判決如下：
    主  文
上訴駁回。
    事  實
一、乙○○曾於民國（下同）90年間因施用毒品案件，經依台灣
    南投地方法院裁定施以強制戒治1年，嗣經該院裁定停止戒
    治並付保護管束，於91年8月29日保護管束期滿未經撤銷而
    執行完畢；刑罰部分則經臺灣南投地方法院檢察署檢察官於
    91年6月14日聲請簡易判決處刑，由台灣南投地方法院於92
    年1月25日以91年度易字第426號判處有期徒刑10月確定，甫
    於92年10月3日執行完畢。詎乙○○仍不知悛悔，於前開強
    制戒治處分執行完畢後之5年內，復基於施用第二級毒品之
    概括犯意，自94年7月中旬某日某時點起至同年7月24日晚上
    7時許止，在南投縣竹山鎮與雲林縣林內鄉之友人住處等地
    ，以將甲基安非他命置入玻璃吸食器內點火燒烤後，再吸食
    其煙霧方式，連續施用第二級毒品甲基安非他命多次。嗣於
    94年7月27日，因其為毒品列管人口，為警依法通知到案採
    取尿液送驗後結果，呈甲基安非他命陽性反應而查悉上情。
二、案經南投縣政府警察局竹山分局報告臺灣南投地方法院檢察
    署檢察官偵查起訴。
    理  由
一、訊據上訴人即被告乙○○（下稱稱被告）否認有上揭施用第
    二級毒品安非他命之犯行，辯稱：因伊之前有施用毒品前科
    才承認云云。經查，上揭事實，業據被告於警詢、偵查及原
    審均坦承不諱，且被告於94年7月27日下午6時25分在南投縣
    政府警察局竹山分局警詢時對其採集尿液送檢驗，結果呈甲
    基安非他命陽性反應，此有南投縣政府警察局竹山分局列管
    毒品人口尿液檢體採集送驗紀錄表2紙及詮昕科技股份有限
    公司94年8月9日編號00000000號濫用藥物尿液檢驗報告1 紙
    附卷可稽（見偵查卷第14、15頁）。按人體吸食毒品，經尿
    液排出之時間，依吸食量多寡、人體代謝功能、吸食者之年
    齡及性別不同而有所差異，一般而言，吸食者在48小時內所
    排泄之尿液，均有可能被檢出，若經常或大量吸食，則經尿
    液排出時間約可延長至4天即96小時，故被告於94年7月27日
    下午6時25分許經採尿送驗，結果呈安非他命、甲基安非他
    命陽性反應，足認被告於上開採尿時間回溯96小時內之某時
    點，應有施用甲基安非他命之事實。又被告前於90年間因施
    用毒品案件，經依原審裁定送強制戒治1年，嗣經原審裁定
    停止戒治並付保護管束，於91年8月29日保護管束期滿未經
    撤銷而執行完畢，有臺灣南投地方法院檢察署刑案資料查註
    紀錄表、臺灣高等法院被告前案紀錄表各1份在卷可稽，被
    告於前開觀察、勒戒執行完畢釋放後5年內，再犯本件施用
    第二級毒品安非他命之犯行，事證明確。綜上所述，被告犯
    罪事證明確，其所否認與辯解無非卸責飾詞，委無可採，應
    予依法論科。
二、按安非他命屬毒品危害防制條例第 2條第2項第2款所指之第
    二級毒品，核被告所為 ，係犯毒品危害防制條例第10條第2
    項之施用第二級毒品罪。其施用前持有第二級毒品之低度行
    為，已為施用之高度行為所吸收，不另論罪。其先後多次施
    用第二級毒品之行為，時間密接、犯罪構成要件相同，顯係
    基於概括犯意為之，為連續犯，應依刑法第56條之規定論以
    一罪，並加重其刑。又被告有事實欄所載科處有期徒刑及執
    行紀錄，有臺灣南投地方法院檢察署刑案資料查註紀錄表、
    臺灣高等法院被告前案紀錄表各 1份在卷可稽，其於刑之執
    行完畢5年內再犯本件有期徒刑以上之本罪 ，為累犯，應依
    刑法第47條規定遞加重其刑。原審依據上述理由，適用毒品
    危害防制條例第10條第2項，刑法第11條 、第56條、第47條
    ，並審酌被告前因施用毒品案件，經施以觀察、勒戒後，竟
    再度施用足以導致精神障礙及生命危險之成癮性毒品，是其
    經施以觀察、勒戒仍無法使其戒斷毒癮，足見其缺乏拒用毒
    品之決心及悔改之意，本件施用第二級毒品所生危害僅戕害
    自身健康，尚未損及他人權益，且犯後坦承犯行，態度良好
    等一切情狀，量處被告有期徒刑1年之刑 。核其認事用法俱
    無不當，量刑亦稱允洽，被告猶執陳詞否認犯罪而提起上訴
    ，非有理由，應駁回其上訴。
據上論斷，應依刑事訴訟法第368條，判決如主文。
本案經檢察官甲○○到庭執行職務。
中    華    民    國    95    年    2    月    22     日
            刑事第七庭  審判長法  官  林  榮  龍
                              法  官  許  秀  芬
                              法  官  江  錫  麟
上列正本證明與原本無異。
不得上訴。
                              書記官  劉  建  智
中    華    民    國    95    年    2    月    23     日
附錄本件論罪科刑法條全文：
毒品危害防制條例第10條第2項：
  施用第2級毒品者，處3年以下有期徒刑。
                                                      Ａ


司法院資訊處製作；財團法人民間司法改革基金會備份。
